臺灣臺中地方法院交通事件裁定　　　　96年度交聲字第1077號
原處分機關　交通部公路總局臺中區監理所彰化監理站
受處分人　　甲○○
上列受處分人因違反道路交通管理處罰條例案件，對於交通部公
路總局臺中區監理所彰化監理站於民國九十六年七月十一日所為
之處分（彰監四字第裁六四—ＧＤ0000000、六四—ＧＤ
0000000號裁決書）聲明異議，經臺灣彰化地方法院以管
轄錯誤裁定移送本院（該院九十六年度交聲字第七二二、七二九
號），本院裁定如下：
    主    文
異議均駁回。
    理    由
一、原處分機關略以：本案為臺中市警察局保安警察隊於民國九
    十六年五月二十三日以彰警交字第ＧＤ0000000、六
    四—ＧＤ0000000號違規通知單，當場舉發駕駛人甲
    ○○駕駛車牌號碼６Ｒ—９４５８號自小客車於九十六年五
    月二十三日清晨四時二十分在臺中市市○○路與文心路口「
    闖紅燈」、「使用手持式行動電話」違規。嗣受處分人於收
    受本站彰監四字第裁六四—ＧＤ0000000、六四—Ｇ
    Ｄ0000000號裁決書後，不服本站裁決而聲明異議（
    彰化監理站收受異議狀之時間為九十六年八月二日）。惟按
    「汽車行駛至交岔路口，其行進、轉彎，應依下列規定：應
    遵守燈光號誌或交通指揮人員之指揮，遇有交通指揮人員指
    揮與燈光號誌並用時，以交通指揮人員之指揮為準。」，道
    路交通安全規則第一百零二條第一項第一款定有明文。違反
    者，依道路交通管理處罰條例第五十三條第一項及第六十三
    條第一項規定處駕駛人新臺幣一千八百元以上五千四百元以
    下罰鍰，並記違規點數三點；「汽車駕駛人於行駛道路時，
    使用手持式行動電話進行撥接或通話者，處新臺幣三千元罰
    鍰。」，道路交通管理處罰條例第三十一條之一第一項定有
    明文。本站依前揭條文依法裁處，應無不合。又按當場舉發
    者，應填記駕駛人或行為人姓名、性別、出生年月日、地址
    、身分正統一編號及車主姓名、地址、車牌號碼、車輛種類
    。被查獲之駕駛人或行為人為受處分人時，應於填具通知單
    後將通知聯交付該駕駛人或行為人簽名或蓋章收受之；拒絕
    簽章者，仍應將通知聯交付該駕駛人或行為人收受，並記明
    其事由與告知事項，視為已收受，違反道路交通管理事件同
    一裁罰基準及處理細則第十一條第一項第一款定有明文。本
    案警察機關舉發交通違規後，本站再據以裁罰，於法應無違
    誤等語。
二、受處分人聲明異議意旨略以：其並未闖紅燈，且警車當時是
    從對面擦身而過，且異議人身後當時還有其他車輛，警車是
    從後方慢慢繞過來舉發違規，所以應該是誤判；再者，異議
    人當時並未使用行動電話，員警沒有查明就開單舉發等語。
三、按受處分人，不服道路交通管理處罰條例第八條主管機關所
    為之處罰，得於接到裁決書之翌日起二十日內，向管轄之地
    方法院聲明異議；又交通法庭認聲明異議不合法律上之程式
    或其異議權已經喪失者，應以裁定駁回之，但其不合法律上
    之程式可補正者，應先定期命為補正，逾期不補正者，即予
    駁回，道路交通管理處罰條例第八十七條第一項、道路交通
    案件處理辦法第十八條分別定有明文。又按行政程序法第七
    十三條第一項規定，於應送達處所不獲會晤應受送達人時，
    得將文書付予有辨別事理能力之同居人、受雇人或應送達處
    所之接收郵件人員；又受公寓大廈管理委員會僱用之管理員
    ，其所服勞務包括為公寓大廈住戶接收文件者，性質上應屬
    全體住戶之受僱人，‧‧‧郵政機關之郵差送達文書於住居
    所、事務所或營業所，不獲會晤應受送達人，而將文書付與
    上開公寓大廈管理員者，為合法送達，至該管理員何時將文
    書轉交應受送達人，對已生之合法送達效力不受影響，最高
    法院九十年度臺抗字第八十六號亦著民事裁定可資參照。再
    依法院訴訟當事人在途期間標準第四條「道路交通案件處理
    辦法第十二條規定交通案件聲明異議之在途期間扣除，依下
    列規定辦理：（三）當事人非居住於處罰機關所在之鄉、鎮
    、市，且非居住於受理聲明異議案件法院之管轄區域者，按
    其居住地地方法院管轄區域內之在途期間日數（日數不同者
    ，按最長日數，但臺灣高雄地方法院除居住於東沙島、太平
    島者以三十日計外，餘以四日計，福建金門地方法院除居住
    於烏坵鄉者以三十日計外，餘以十九日計），再加受理聲明
    異議案件法院管轄區域之在途期間日數（日數不同者，按最
    長日數，但臺灣高雄地方法院以四日計，福建金門地方法院
    以十九日計），扣除在途期間。經查，本件交通部公路局彰
    化區監理所上開裁決書，係於九十六年七月十二日送達予受
    處分人，由受處分人所居住之鄉林雅典服務中心代為收受，
    有交通部公路總局彰化區監理所送達證書、鄉林雅典服務中
    心之收發章在卷可稽，揆諸前開說明，自已生合法送達之效
    力。而居住於臺中市○○○路三六一號十五樓之受處分人於
    九十六年七月十二日收受該裁決書後，於同年八月二日向該
    管彰化地方法院聲明異議，依前開聲明異議提起之時間家計
    在途期間，應認其聲明異議之提起尚未逾期而屬合法，合先
    敘明。
四、次按「汽車駕駛人於行駛道路時，使用手持式行動電話進行
    撥接或通話者，處新臺幣三千元罰鍰。」、「汽車駕駛人，
    行經有燈光號誌管制之交岔路口闖紅燈者，處新臺幣一千八
    百元以上五千四百元以下罰鍰。」，道路交通管理處罰條例
    第三十一條之一第一項前段、第五十三條第一項分別定有明
    文。又有第五十三條之違規情形者，記違規點數三點，同法
    第六十三條第一項第三款亦定有明文。經查：本件受處分人
    甲○○於上開時、地駕駛車牌號碼６Ｒ—９４５８號自小客
    車，因「闖紅燈」、「使用手持式行動電話」之違規，經臺
    中市警察局保安警察隊以彰警交字第ＧＤ0000000、
    六四—ＧＤ0000000號違規通知單當場舉發等情，有
    前開舉發通知單影本、裁決書附卷可稽。雖受處分人以上開
    情詞置辯，惟受處分人確實有前開違規情節，業經臺中市警
    察局以九十六年六月二十日中市警秘字第０九六００四三六
    七二號書函稱：「經查證值勤員警略以：本案該車確於該時
    、地由違規人所駕駛，且未遵守道路交通號誌之管制規定，
    當號誌顯示為紅燈時沿市○○○路由西向東闖紅燈執行（當
    時文心路時相為左轉綠燈）及使用手持式行動電話違規行駛
    無誤，經值勤員警親眼目睹，並當場鳴笛攔查取締依法舉發
    。本案違規屬實」等語甚明，復經證人即臺中市警查局保安
    警察隊警員石長興於九十六年八月二十八日至彰化地方法院
    已具結證稱：「（問：對本案有無印象？）我知道，當時異
    議人的車子是在我們左前方，是在市○○○路上要往大隆路
    ，大隆路與文心路是垂直，文心路當時號誌是綠燈左轉，我
    們的車是在大隆路上，可以看到文心路上的燈號，看到異議
    人把車子開過來闖紅燈，開過來的時候，我有看到駕駛人拿
    起行動電話在講話。後來，我們就迴轉開罰單，我們是在大
    隆路靠近大墩路的地方才攔到受處分人」等語明確，應堪認
    定。又值勤員警石長興與受處分人素不相識，亦無宿怨，本
    院經查亦無任何證據足資證明執勤員警有捏造事實、違法取
    締之情事，則執勤警員本其加強道路交通管理、維護交通秩
    序、確保安全職責所為之逕行舉發，自應受到合法、正確而
    真正之推定，受處分人以應提出證據證明等詞置辯，並否認
    其有闖紅燈、駕車行駛中持用行動電話之違規事實，要屬卸
    責之詞，不足採信。從而，原處分機關依道路交通管理處罰
    條例第三十一條之一第一項、第五十三條第一項、第六十三
    條第一項第三款、違反道路交通管理事件統一裁罰基準及處
    理細則所訂之違反道路交通管理事件統一裁罰基準表之規定
    ，就駕車行駛道路時使用手持式行動電話之違規行為裁處受
    處分人罰鍰三千元，另就闖紅燈之違規行為裁處受處分人罰
    鍰二千七百元並記違規點數三點，核無違誤，本件受處分人
    之異議為無理由，應予駁回。
據上論斷，應依道路交通管理處罰條例第八十七條第二項、道路
交通案件處理辦法第十九條之規定，裁定如主文。
中　　華　　民　　國　　96　　年　　10　　月　　8 　　日
                  刑事第四庭    法  官  林學晴
上正本證明與原本無異。
如不服本裁定，應於送達後五日內，向本院提出抗告狀。
                                書記官  賴淵瀛
中　　華　　民　　國　　96　　年　　10　　月　　8　　日
